Minutes et répertoires du notaire Anne Urbain BOURGET, 6 juin 1785 - 22 février 1810 (étude XL)
Archives nationales
Minutes et répertoires du notaire Anne Urbain BOURGET (étude XL)
6 juin 1785 - 22 février 1810
MC/ET/XL/61 - MC/ET/XL/285, MC/RE/XL/1/B - MC/RE/XL/2
Etude XL; Bourget, Anne-Urbain
Archives nationales de France
Minutes et répertoires: la loi 2008-696 du 15 juillet 2008 relative aux archives a fixé à 75 ans à compter de la date de l'acte, ou à 25 ans à compter de la date du décès de l'intéressé si ce délai est plus bref, le délai de communication des minutes et répertoires des notaires; ce délai est porté à 100 ans à compter de la date de l'acte si le document se rapporte à un mineur (code du Patrimoine, articles L213-2, 4e d et 5e).
Autres documents de l'étude (dossiers de clients, comptabilité...): s'agissant d'archives privées, ces documents sont communicables selon les modalités fixées par le déposant ou le donateur.
Certains documents ne sont pas accessibles en raison de leur mauvais état de conservation.
Versement
Accès aux instruments de recherche de tous les notaires de l’étude XL
Archives de l'étude XL
- Minutes de Anne Urbain BOURGET, 6 juin 1785 - 2 août 1845; MC/ET/XL/61 - MC/ET/XL/285
  - Minutes. 1785, 6 juin - 1785, décembre, 6 juin 1785 - décembre 1785; MC/ET/XL/61
    Informations concernant le classement:
    Le niveau inférieur de description, quand il existe, correspond aux minutes d'actes. Toutes les minutes ne sont pas forcément décrites une à une. Les descriptions de ces minutes sont plus ou moins détaillées.
  - Minutes. 1786, MC/ET/XL/62
    Informations complémentaires:
  - Minutes. 1787, MC/ET/XL/63
  - Minutes. 1788, MC/ET/XL/64
  - Minutes. 1789 - 1790, MC/ET/XL/65
  - Minutes. 1791, MC/ET/XL/66
  - Minutes. 1792, MC/ET/XL/67
  - Minutes. 1793, janvier - 1793, 20 septembre, janvier 1793 - 20 septembre 1793; MC/ET/XL/68
  - Minutes. an II, an II (22 septembre 1793) - an II (21 septembre 1794); MC/ET/XL/69
  - Minutes. an III, vendémiaire - an III, ventôse, vendémiaire an III (22 septembre 1794) - ventôse an III (20 mars 1795); MC/ET/XL/70
  - Minutes. an III, germinal - an III, fructidor, germinal an III (21 mars 1795) - fructidor an III (20 septembre 1795); MC/ET/XL/71
  - Minutes. an IV, vendémiaire - an IV, germinal, vendémiaire an IV (23 septembre 1795) - germinal an IV (19 avril 1796); MC/ET/XL/72
  - Minutes. an IV, floréal - an IV, fructidor, floréal an IV (20 avril 1796) - fructidor an IV (20 septembre 1796); MC/ET/XL/73
  - Minutes. an V, an V (22 septembre 1796) - an V (21 septembre 1797); MC/ET/XL/74
  - Minutes. an VI, an VI (22 septembre 1797) - an VI (21 septembre 1798); MC/ET/XL/75
  - Minutes. an VII, vendémiaire - an VII, ventôse, vendémiaire an VII (22 septembre 1798) - ventôse an VII (20 mars 1799); MC/ET/XL/76
  - Minutes. an VII, germinal - an VII, fructidor, germinal an VII (21 mars 1799) - fructidor an VII (20 septembre 1799); MC/ET/XL/77
  - Minutes. an VIII, an VIII (23 septembre 1799) - an VIII (22 septembre 1800); MC/ET/XL/78
  - Minutes. an IX, vendémiaire - an IX, ventôse, vendémiaire an IX (23 septembre 1800) - ventôse an IX (21 mars 1801); MC/ET/XL/79
  - Minutes. an IX, germinal - an IX, fructidor, germinal an IX (22 mars 1801) - fructidor an IX (21 septembre 1801); MC/ET/XL/80
  - Minutes. an X, vendémiaire - an X, ventôse, vendémiaire an X (23 septembre 1801) - ventôse an X (19 mars 1802); MC/ET/XL/81
  - Minutes. an X, germinal - an X, fructidor, germinal an X (20 mars 1802) - fructidor an X (21 septembre 1802); MC/ET/XL/82
  - Minutes. an XI, vendémiaire - an XI, ventôse, vendémiaire an XI (23 septembre 1802) - ventôse an XI (21 mars 1803); MC/ET/XL/83
  - Minutes. an XI, germinal - an XI, fructidor, germinal an XI (22 mars 1803) - fructidor an XI (21 septembre 1803); MC/ET/XL/84
  - Minutes. an XII, vendémiaire - an XII, ventôse, vendémiaire an XII (24 septembre 1803) - ventôse an XII (21 mars 1804); MC/ET/XL/85
  - Minutes. an XII, germinal - an XII, fructidor, germinal an XII (22 mars 1804) - fructidor an XII (21 septembre 1804); MC/ET/XL/86
  - Minutes. an XIII, vendémiaire - an XIII, ventôse, vendémiaire an XIII (23 septembre 1804) - ventôse an XIII (21 mars 1805); MC/ET/XL/87
  - Minutes. an XIII, germinal - an XIII, fructidor, germinal an XIII (22 mars 1805) - fructidor an XIII (21 septembre 1805); MC/ET/XL/88
  - Minutes. an XIV, vendémiaire - an XIV, nivôse, vendémiaire an XIV (23 septembre 1805) - 10 nivôse an XIV (1805); MC/ET/XL/89
  - Minutes. 1806, janvier - 1806, juin, janvier 1806 - juin 1806; MC/ET/XL/90
  - Minutes. 1806, juillet - 1806, décembre, juillet 1806 - décembre 1806; MC/ET/XL/91
  - Minutes. 1807, janvier - 1807, juin, janvier 1807 - juin 1807; MC/ET/XL/92
  - Minutes. 1807, juillet - 1807, décembre, juillet 1807 - décembre 1807; MC/ET/XL/93
  - Minutes. 1808, janvier - 1808, juin, janvier 1808 - juin 1808; MC/ET/XL/94
  - Minutes. 1808, juillet - 1808, décembre, juillet 1808 - décembre 1808; MC/ET/XL/95
  - Minutes. 1809, janvier - 1809, août, janvier 1809 - août 1809; MC/ET/XL/96
  - Minutes. 1809, septembre - 1809, décembre, septembre 1809 - décembre 1809; MC/ET/XL/97
  - Minutes. 1810, janvier - 1810, 22 février, janvier 1810 - 22 février 1810; MC/ET/XL/98
  - Minutes (testaments). an VI, vendémiaire - 1845, 2 août, 2 vendémiaire an VI (23 septembre 1797) - 2 août 1845; MC/ET/XL/285
    An VI, 2 vendémaire (1797, 23 septembre) à 1845, 2 août: testaments authentiques passés par-devant Bourget, 14 actes.
    1811, 9 septembre à 1812, 30 octobre: testaments authentiques passés par-devant Huvé 4 actes.
    1813, 15 février à 1822, 2 mars: testaments authentiques passés par-devant Augé de Fleury, 19 pièces.
    1823, 11 avril à 1827, 21 juillet: testaments authentiques passés par-devant Cosnard.
    1833, 12 février à 1845, 2 août: testaments authentiques passés par-devant Triboulet, 18 actes.
    testament
- Répertoire(s) de Anne Urbain BOURGET, 13 mai 1743 - 15 avril 1819; MC/RE/XL/1/B - MC/RE/XL/2
  - Répertoire. 1743, 13 mai - 1806, 2 juillet, 13 mai 1743 - 2 juillet 1806; MC/RE/XL/1/B
    Répertoire des notaires Julien Siot (13 mai 1743-2 mai 1785), Anne-Urbain Bourget (6 juin 1785-2 juillet 1806).
    Informations concernant le classement et la cotation:
    Le niveau inférieur de description, quand il existe, correspond aux mentions d'actes contenues dans le répertoire. Parmi celles-ci, certaines peuvent y être décrites, de manière plus ou moins détaillée. Pour consulter l'acte proprement dit, il convient de rechercher la cote au niveau des articles (registre ou liasse) des minutes du notaire (cote de type 'MC/ET').
    Ancienne(s) cote(s):
    RE/XL/1 bis
    - Inventaire après décès de Louis Laurent Bourgeois, époux de Marie Elizabeth Laroche, 27 juin 1785
      Mention dans le répertoire du notaire coté:
      MC/RE/XL/1/B
      Informations concernant le classement et la cotation du document:
      Attention: la cote de répertoire (de type 'MC/RE') ne permet pas de consulter la minute de l'acte. ll convient de rechercher la cote de la minute (de type 'MC/ET') au niveau des articles (registre ou liasse) de minutes du notaire.
      L'accès aux images numérisées des pages du répertoire se fait au niveau de description supérieur (' Répertoire du notaire '), rubrique ' Consulter les archives numérisées associées'.
      Origine de l'information:
      Base Généanot des actes contenant des renseignements d'état civil, 1780-1790 par l'association La France généalogique, 2004-2012 (base de données migrée: voir contexte dans le Plan d’orientation général - Notaires de Paris, guides thématiques du Minutier).
      Date de création de la notice: 2006
      inventaire après décès; Bourgeois, Louis-Laurent; Laroche, Marie-Elizabeth
    - Notoriété concernant les enfants mineurs de Jean François Toussaint et Marie Madelaine Courtois, son épouse, 18 août 1785
      notoriété; Toussaint, Jean-François; Courtois, Marie-Madelaine; Toussaint (enfants)
    - Notoriété concernant l'enfant posthume de Corneille Joseph Van du Drescel et Marie Madelaine Courtois, 18 août 1785
      notoriété; Van Du Drescel, Corneille-Joseph; Courtois, Marie-Madelaine
    - Inventaire après décès d'Etienne Roger, blanchisseur, époux de Marie Thérèse Tillié, 27 août 1785
      inventaire après décès; Roger, Etienne; Tillie, Marie-Thérèse; teinturier blanchisseur
    - Inventaire après décès d'Etienne Damond, 26 septembre 1785
      inventaire après décès; Damond, Etienne
    - Contrat de mariage entre Louis Hubert et Elisabeth Baudry, 24 décembre 1785
      contrat de mariage; Hubert, Louis; Baudry, Elisabeth
    - Contrat de mariage entre Isaac Doumié Ganois, chirurgien à Boulogne, et Elisabeth Petit, veuve d'Antoine Blain, blanchisseuse à Boulogne, 18 janvier 1786
      contrat de mariage; Doumie-Ganois, Isaac; Petit, Elisabeth; Blain, Antoine; chirurgien; teinturier blanchisseur
    - Inventaire après décès d'Etienne Chaumont, charretier à La Muette, 9 février 1786
      inventaire après décès; Chaumont, Etienne; transporteur de marchandises
    - Inventaire après décès d'Etienne Bloudy, puisatier, 15 février 1786
      inventaire après décès; Bloudy, Etienne; puisatier
    - Contrat de mariage entre Julien Morice Cotray, blanchisseur à Chaillot, et Marie Françoise Chabanne, 24 février 1786
      contrat de mariage; Chaillot (hameau); Cotray, Julien-Morice; Chabanne, Marie-Françoise; teinturier blanchisseur
    - Notoriété constatant que la veuve Lhomme n'a aucun parent paternel, 22 mars 1786
      notoriété; Lhomme (sieur)
    - TST. de Claude Cottereau, jardinier à Passy, 13 avril 1786
      testament; Passy (ancienne commune); Cottereau, Claude; jardinier
    - Contrat de mariage entre Etienne Henri Berney et Marie Louise Berton, veuve Legendre, 10 juin 1786
      contrat de mariage; Berney, Etienne-Marie; Berton, Marie-Louise; Legendre (sieur)
    - Inventaire après décès de Laurent Noël Sorel, voiturier à Passy, 17 juin 1786
      inventaire après décès; Passy (ancienne commune); Sorel, Laurent-Noël; transporteur de marchandises
    - Notoriété constatant le nombre des héritiers de Claude Cottereau, 16 juillet 1786
      notoriété; Cottereau, Claude
    - Délivrance de legs de Claude Cottereau, 29 juillet 1786
      délivrance de legs; Cottereau, Claude
    - Contrat de mariage entre Sylvain Roulet, charpentier à Passy, et Marie Françoise Duchesne, 31 juillet 1786
      contrat de mariage; Passy (ancienne commune); Roulet, Sylvain; Duchesne, Marie-Françoise; charpentier
    - Contrat de mariage entre François Etienne Lemoine et Marie Margueritte Dallemagne, 16 octobre 1786
      contrat de mariage; Lemoine, François-Etienne; Dallemagne, Marie-Margueritte
    - Contrat de mariage entre Michel Chapé et Marie Jeanne Letue, veuve de Jean Baptiste Hebert, 10 novembre 1786
      contrat de mariage; Chape, Michel; Letue, Marie-Jeanne; Hebert, Jean-Baptiste
    - Notoriété constatant les héritiers de la veuve Dauphin, 6 janvier 1787
      notoriété; Dauphin (héritiers)
    - Inventaire après décès d'Elisabeth Devilliers, épouse de Nicolas Benard, jardinier à Passy, 13 janvier 1787
      inventaire après décès; Passy (ancienne commune); Devilliers, Elisabeth; Benard, Nicolas; jardinier
    - Inventaire après décès de Marie Jeanne Damou, épouse de Jean Dupeux, 16 mai 1787
      inventaire après décès; Damou, Marie-Jeanne; Dupeux, Jean
    - Notoriété concernant Marie Anne Le Roy, veuve de Denis Chaumet, 28 juin 1787
      notoriété; Le Roy, Marie-Anne; Chaumet, Denis
    - Inventaire après décès de l'épouse de Jean Baptiste Magnant, 6 août 1787
      inventaire après décès; Magnant (dame); Magnant, Jeany-Baptiste
    - Notoriété concernant Remy Houet et Etienne Houet, 21 août 1787
      notoriété; Houet, Remy; Houet, Etienne
    - Inventaire après décès de la femme de Nicolas Crochet, 22 août 1787
      inventaire après décès; Crochet, Nicolas
    - Inventaire après décès de la veuve de Jean Joseph Olivier, 24 août 1787
      inventaire après décès; Olivier, Jean-Joseph
    - TST. de Jean Baptiste Pouchot, garçon boulanger, 27 août 1787
      testament; Pouchot, Jean-Baptiste; boulanger
    - Contrat de mariage entre Simon Chabanne et Marie Jeanne Aubry, 12 septembre 1787
      contrat de mariage; Chabanne, Simon; Aubry, Marie-Jeanne
    - Notoriété concernant la renonciation de Marie Jeanne Lettu, épouse Chappé, à la succession de Nicolas Lettu, 12 septembre 1787
      notoriété; Lettu, Marie-Jeanne; Lettu, Nicolas; Chappé (sieur)
    - Notoriété concernant la renonciation de Martin Nicolas Sageret à la succession de Martin Sageret, son père, 13 septembre 1787
      notoriété; Sageret, Martin-Nicolas; Sageret, Martin
    - Inventaire après décès de Remy Hilaire Caille, marchand de vin à Passy, 19 septembre 1787
      inventaire après décès; Passy (ancienne commune); Caille, Remy-Hilaire; commerçant
    - Contrat de mariage entre Jean Baptiste Magnant et Madeleine David, 29 septembre 1787
      contrat de mariage; Magnant, Jean-Baptiste; David, Madeleine
    - Contrat de mariage entre François Debert et Marie Jeanne Hue, 1er octobre 1787
      contrat de mariage; Debert, François; Hue, Marie-Jeanne
    - Contrat de mariage entre Louis Gaudubois et Madeleine Saublois; Sanblon, 9 octobre 1787
      contrat de mariage; Gaudubois, Louis; Sanblon, Madeleine
    - Inventaire après décès de Lucien Dhardivilliers, 15 octobre 1787
      inventaire après décès; Dhardivilliers, Lucien
    - Contrat de mariage entre Jean Baptiste Gardebois et Heleine Felicité Arnoult, 25 novembre 1787
      contrat de mariage; Gardebois, Jean-Baptiste; Arnoult, Heleine-Felicité
    - Inventaire après décès de René Marie Hindrel, 3 décembre 1787
      inventaire après décès; Hindrel, René-Marie
    - TST. de Madeleine Noblet, 21 décembre 1787
      testament; Noblet, Madeleine
    - Contrat de mariage entre Etienne Verges et Marie Jeanne Gaudebois, 26 janvier 1788
      contrat de mariage; Verges, Etienne; Gaudebois, Marie-Jeanne
    - Contrat de mariage entre Pierre Thomas Jean et Genevieve Marie, 28 janvier 1788
      contrat de mariage; Jean, Pierre-Thomas; Marie, Genevieve
    - Contrat de mariage entre Jean Gabriel Bichebois et Françoise Duflot, veuve Jorel, 28 avril 1788
      contrat de mariage; Bichebois, Jean-Gabriel; Duflot, Françoise; Jorel (sieur)
    - Notoriété constatant la renonciation par Louis Claude Duché à la succession de Marie Anne Duché, sa soeur, 15 mai 1788
      notoriété; Duche, Louis-Claude; Duche, Marie-Anne
    - Inventaire après décès de Noël Lamarre, maçon à Passy, 16 mai 1788
      inventaire après décès; Passy (ancienne commune); Lamarre, Noël; maçon
    - Notoriété concernant Madame Derbalance, 17 mai 1788
      notoriété; Derbalance (madame)
    - Inventaire après décès de Denis François Felix, patissier à Passy, 21 mai 1788
      inventaire après décès; Passy (ancienne commune); Felix, Denis-François; pâtissier
    - Notoriété constatant la renonciation par la veuve Felix à la communauté de biens entre elle et son époux, 2 juin 1788
      notoriété; Felix (sieur)
    - Notoriété constatant la renonciation par la veuve Lamarre à la communauté d'entre elle et son mari, 11 juin 1788
      notoriété; Lamarre (sieur)
    - Inventaire après décès de François Cordelier, 23 juin 1788
      inventaire après décès; Cordelier, François
    - Contrat de mariage entre Mathieu Jorel et Edmée Gavot, 29 juin 1788
      contrat de mariage; Jorel, Mathieu; Gavot, Edmée
    - Contrat de mariage entre Jean Louis Levasseur et Marceline Regnier, 27 juillet 1788
      contrat de mariage; Levasseur, Jean-Louis; Regnier, Marceline
    - Inventaire après décès de Joseph Gabriel Breton, frotteur à Passy, 13 septembre 1788
      inventaire après décès; Passy (ancienne commune); Breton, Joseph-Gabriel
    - TST. d'Angélique Sausseray, 21 septembre 1788
      testament; Sausseray, Angélique
    - Inventaire après décès du sieur Michault, menuisier à Passy, 30 octobre 1788
      inventaire après décès; Passy (ancienne commune); Michault (sieur); menuisier
    - Compte d'exécution testamentaire de Jean Baptiste Bonaventure Sageret, 3 décembre 1788
      compte d'exécution testamentaire; Sageret, Jean-Baptiste-Bonaventure
    - Inventaire après décès de Françoise Dammonville, épouse du sieur Bardon, épicier à Passy, 2 janvier 1789
      inventaire après décès; Passy (ancienne commune); Dammonville, Françoise; Bardon (sieur); commerçant
    - Notoriété par Martin Nicolas Sageret, Jean Baptiste Sageret, Etienne Garnier et Françoise Elisabeth Sageret, son épouse, constatant leur renonciation à la succession de la veuve de Martin Sageret, leur mère, 19 janvier 1789
      notoriété; Sageret, Martin; Sageret, Martin-Nicolas; Sageret, Jean-Baptiste; Garnier, Etienne; Sageret, Françoise-Elisabeth
    - Contrat de mariage entre le sieur Bardon et Gabrielle Vacherot, 12 février 1789
      contrat de mariage; Bardon (sieur); Vacherot, Gabrielle
    - Notoriété par Jean Sevestre, tuteur des enfants mineurs d'Etienne Damons, constatant renonciation à la succession de François Damons, leur aïeul paternel, 13 avril 1789
      notoriété; Damons, Etienne; Damons, François; Sevestre, Jean
    - Notoriété par Jean Dupeux, tuteur de ses enfants, constatant la renonciation à la succession de François Demons, leur aïeul, 18 avril 1789
      notoriété; Demons, François; Dupeux, Jean
    - Contrat de mariage entre Jean Baptiste Benit et Marie Genevieve Tiercelin, 23 avril 1789
      contrat de mariage; Benit, Jean-Baptiste; Tiercelin, Marie-Genevieve
    - Contrat de mariage entre François Loadde et Anne Giraudou, 24 avril 1789
      contrat de mariage; Loadde, François; Giraudou, Anne
    - Notoriété constatant le nombre des héritiers de Marie Catherine Charles, 18 mai 1789
      notoriété; Charles, Marie-Catherine
    - Contrat de mariage entre Jacques Marie Marchand et Marie Angélique Staine, 12 juin 1789
      contrat de mariage; Marchand, Jacques-Marie; Staine, Marie-Angélique
    - Inventaire après décès de François Jean Nerville, 23 juillet 1789
      inventaire après décès; Nerville, François-Jean
    - Contrat de mariage entre Rémy Hilaire Greminy et Marie Louise Geneviève Saulnier, 12 novembre 1789
      contrat de mariage; Greminy, Remy-Hilaire; Saulnier, Marie-Louise-Genevieve
    - Inventaire après décès de François Judisse, blanchisseur à Passy, 9 décembre 1789
      inventaire après décès; Passy (ancienne commune); Judisse, François; teinturier blanchisseur
    - Contrat de mariage entre Urbain François Lemoine et Margueritte Rose Vinot, 9 avril 1790
      contrat de mariage; Lemoine, Urbain-François; Vinot, Margueritte-Rose
    - Contrat de mariage entre Etienne Jacques Bouquet et Genevieve Barbu, 17 avril 1790
      contrat de mariage; Bouquet, Etienne-Jacques; Barbu, Genevieve
    - Inventaire après décès de Jeanne Dartois, épouse de Claude Perrin, épicier à Passy, 20 avril 1790
      inventaire après décès; Passy (ancienne commune); Dartois, Jeanne; Perrin, Claude; commerçant
    - Contrat de mariage entre Claude Perrin, épicier à Passy, et Anne Adolphine Goutonnier, 26 avril 1790
      contrat de mariage; Passy (ancienne commune); Perrin, Claude; Goutonnier, Anne-Adolphine; commerçant
    - Contrat de mariage entre Joseph Goudin et la dame Lombard, 4 juin 1790
      contrat de mariage; Goudin, Joseph; Lombard (dame)
    - Contrat de mariage entre Jean Claudet et Simone Laillet, 4 août 1790
      contrat de mariage; Claudet, Jean; Laillet, Simone
    - Contrat de mariage entre Jean Alexis Gobert et Claudine Fondriat, 8 août 1790
      contrat de mariage; Gobert, Jean-Alexis; Fondriat, Claudine
    - Contrat de mariage entre Monsieur Michel Taillefer, avocat, et Anne Victoire Noel, 20 août 1790
      contrat de mariage; Taillefer, Michel; Noel, Anne-Victoire; avocat
    - Notoriété concernant Jean François Devaux et son épouse, 23 août 1790
      notoriété; Devaux, Jean-François
    - Contrat de mariage entre Jean Baptiste Descombes et Marie Anne Prunier, 31 août 1790
      contrat de mariage; Descombes, Jean-Baptiste; Prunier, Marie-Anne
    - Contrat de mariage entre Jean Baptiste Bavelien et Geneviève Louise Françoise Panchelin, 5 septembre 1790
      contrat de mariage; Bavelien, Jean-Baptiste; Panchelin, Genevieve-Louise-Françoise
    - Contrat de mariage entre Thomas Euxaime et la dame Bazin, 24 novembre 1790
      contrat de mariage; Euxaime, Thomas; Bazin (dame)
    - Notoriété concernant la renonciation par Jean Nicolas Lettu et Marie Jeanne Lettu, femme Chappé, à la succession de Nicolas Lettu, 9 décembre 1790
      notoriété; Lettu, Jean-Nicolas; Lettu, Marie-Jeanne, Chappe (sieur); Lettu, Nicolas
    - Notoriété concernant la renonciation par Claude Hippolithe Cochery, tuteur d'une mineure Cochery, à la succession de Vincent Louis Cochery, son père, 24 décembre 1790
      notoriété; Cochery, Vincent-Louis; Cochery, Hippolithe-Claude
    - Notoriété portant renonciation à la succession de Monsieur Cochery par ses enfants, 24 décembre 1790
      notoriété; Cochery (monsieur)
    - Inventaire après décès: Merlevede, André-François. Épicier (marchand). Passy, 14 nivôse an IX (4 janvier 1801)
      Base Miriad 2 des inventaires après décès, 1801-1850, par Thierry Boudignon, avec le concours de Marie-France Nivet et du personnel du Minutier central, 1995-2012 (base de données migrée: voir contexte dans le Plan d’orientation général - Notaires de Paris, guides thématiques du Minutier).
      Date de révision: 2011
      Date de création de la notice: 2004
      inventaire après décès; Passy (ancienne commune); Merlevede, André-François; commerçant
    - Inventaire après décès: Clereaux, Jean-Jacques. Épicier (marchand). Neuve-de-l'Egalité (rue), n° 333, 19 nivôse an IX (9 janvier 1801)
      inventaire après décès; Neuve-Egalité (rue); Clereaux, Jean-Jacques; commerçant
    - Inventaire après décès: Hervy, Françoise-Adélaïde; Bureau, Jacques-Marie-Guillaume (veuve). Passy, Grande rue, n° 34, 7 pluviose an IX (27 janvier 1801)
      inventaire après décès; Passy (ancienne commune); Passy (rue de); Hervy, Françoise-Adélaïde; Bureau, Jacques-Marie-Guillaume
    - Inventaire après décès: Bureau, Jacques-Marie-Guillaume. Passy, Grande rue, n° 34, 7 pluviose an IX (27 janvier 1801)
      inventaire après décès; Passy (ancienne commune); Passy (rue de); Bureau, Jacques-Marie-Guillaume
    - Inventaire après décès: Gastel, Anne-Henriette-Charlotte de; Querelles, Emmanuel-Michel-Etienne-Jean-Félix-Henri (épouse). Artiste. Passy, Franklin (rue), n° 10, 9 ventôse an IX (28 février 1801)
      inventaire après décès; Benjamin-Franklin (rue); Passy (ancienne commune); Gastel, Anne-Henriette-Charlotte de; Querelles, Emmanuel-Michel-Etienne-Jean-Félix-Henri; artiste
    - Inventaire après décès: Pouchelin, Mathieu. Maréchal-ferrant. Passy, Montagne (rue de la), 8 germinal an IX (29 mars 1801)
      inventaire après décès; Montagne (rue de la); Passy (ancienne commune); Pouchelin, Mathieu; maréchal-ferrant
    - Inventaire après décès: Davoust, Charles-Louis. Passy, Grande rue, n° 127, 25 germinal an IX (15 avril 1801)
      inventaire après décès; Passy (ancienne commune); Passy (rue de); Davoust, Charles-Louis
    - Inventaire après décès: Dhardivillez, Charles. Portier, porte du bois de Boulogne/Vins, traiteur (marchand). Auteuil (porte d'), 2 floréal an IX (22 avril 1801)
      inventaire après décès; Auteuil (porte d'); Dhardivillez, Charles; commerçant; concierge
    - Inventaire après décès: Fremont, Marie-Anne; Noël, Pierre (épouse). Rentier. Passy, Pompe (rue de la), n° 5, 26 prairial an IX (15 juin 1801)
      inventaire après décès; Pompe (rue de la); Passy (ancienne commune); Fremont, Marie-Anne; Noël, Pierre